# 怎么理解利率互换合约的公允价值

提问人：原来你就在这里 时间：2018-05-20 22:04:09
还是说合约签订时，要支付的固定利息和要收取的浮动利息金额都为 0 ，所以签订时合约的公允价值为 0 ？

回答人：chenyiwei
在合同签订日，根据对截至该日可获得的信息的评估，预期日后收取和支付的金额的款项的折现值相等。

提问人：原来你就在这里 时间：2018-05-21 07:19:34
@chenyiwei 也就是说合约签订日的公允价值为零只是一个假设，也有可能签订日的公允价值不等于零？

回答人：chenyiwei
是，也可能存在初始公允价值金额不为零的案例。不过这种情况下一般都是由一方向另一方支付期权费的，支付的金额等于该衍生工具的初始公允价值金额。